Jerónimo Santa María Illanes

Santiago, Chile

jero@santamariai.cl

+56994341489

www.santamariai.cl

https://www.linkedin.com/in/jerosantamariai/

https://github.com/jerosantamariai

RESUMEN PROFESIONAL

Ingeniero Comercial y Desarrollador FullStack con 10 años de experiencia laboral trabajando en el ámbito del eCommerce, optimización empresarial y negociación.

Luego de mucho tiempo trabajando con herramientas tecnológicas, he decidido profundizar mis conocimientos en este ámbito para ser un factor importante en el desarrollo tecnológico.

EXPERIENCIA PROFESIONAL

Consultor Senior

TRC | Recruitme 08/2021 - presente

Profesor SAP e Ingeniería Económica

Universidad Finis Terrae 03/2021 - 08/2021

Key Account Manager

Qualisur (Alimentación / Consumo Masivo) 09/2017 – 03/2021

Product and Project Manager

Empresas de Alimentos Amasol (Alimentación – HORECA / Consumo Masivo) 04/2016 – 04/2017

Product and Project Manager

Ingeniería JG Limitada (Energías Renovables / Venta Especializada) 08/2014 – 03/2016

Product and Project Manager

Chisol S.A – Solenergy (Energías Renovables / Venta Especializada) 01/2013 – 08/2014

EDUCACIÓN

Ingeniero Comercial

Universidad de los Andes ☑ 12/2012 | Santiago, Chile

Desarrollador de Software FullStack

4Geeks Academy ☑ 05/2020 | Santiago, Chile

Agile, Scrum Master and Product Owner

Certiprof ☑ 09/2020

CONOCIMIENTOS TECNOLÓGICOS

HTML CSS JavaScript React
NodeJS Bootstrap JQuery
Python MySQL Flask
TensorFlow SAP

W IDIOMAS

Inglés Español

• • • • •